臺灣高等法院刑事判決　　　　　　　　　　　九十一年度上更(一)字第一０四三號
　　上　訴　人
　　即自 訴 人　丁○○
　　自訴代理人　戴文進律師
　　被　　　告　甲○○
　　被　　　告　乙○○
　　右二人共同
　　選任辯護人　翁祖立律師
　　　　　　　　黃志文律師
　　　　　　　　黃捷琳律師
　　被　　　告　丙○○
右上訴人因被告等偽造文書等案件，不服台灣桃園地方法院八十八年度自字第九九號
、第一二二號，中華民國八十九年六月七日第一審判決，提起上訴，經判決後由最高
法院發回更審，本院判決如左：
    主  文
上訴駁回。
    理  由
一、自訴要旨：
　　被告甲○○與乙○○二人均係新竹區中小企業銀行新屋分行（下稱竹企新屋分行
　  ）行員，自訴人丁○○於民國八十七年五月二日（會同寶利集團之從業人員即被
    告丙○○），至竹企新屋分行填具「匯出匯款申請書」，匯款美金十六萬元至英
    國渣打銀行（欲投資寶利集團，以收取巨額利息），惟英國渣打銀行於八十七年
    五月下旬，將該筆匯款退回竹企新屋分行，甲○○乃於八十七年五月二十六日將
    上開退回匯款之事通知丙○○。詎甲○○、乙○○明知該筆匯款非屬丙○○所有
　　，竟與丙○○基於共同之犯意，於八十七年五月二十八日同意由丙○○冒用自訴
  　人之名義，偽簽自訴人之署押，填具美金十五萬九千九百七十元之「匯出匯款申
    請書」，將該筆款項匯至香港匯豐銀行之「RICH GLOBAL PACIFIC LIMITED.」（
    即寶利集團）帳戶，乙○○進而於同日上午十一時五十二分依該申請書辦理匯款
    業務，完成匯款動作，致自訴人蒙受巨額損失。翌（二十九）日經報紙披露寶利
    集團係違法吸金之詐欺集團後，甲○○發覺事態嚴重，為避免遭受巨額求償，立
    刻於八十七年五月二十九日上午以電話與自訴人聯繫，以八十七年五月二日之「
    匯出匯款申請書」有刪改處須處理，及該筆匯款業經英國渣打銀行退回為由，邀
    約自訴人前來處理，但隱瞞上開款項已匯至香港之事。自訴人到達銀行後，已填
    寫「退匯申請書」，並明確告知該筆款項須退回自訴人之帳戶。惟甲○○佯稱須
    先補正八十七年五月二日之「匯出匯款申請書」始可退匯，且要求自訴人另行在
    空白之「匯出匯款申請書」上簽名，待取得自訴人簽署之空白「匯出匯款申請書
    」後，即擅自填寫不實之內容，而偽造匯款十五萬九千九百七十元美金至香港匯
    豐銀行寶利集團帳戶之「匯出匯款申請書」（用以抽換前一日由丙○○偽造之申
    請書），以為掩飾，足以生損害於自訴人等情。因認甲○○涉有刑法第二百十六
    條、第二百十條之行使偽造私文書，並牽連犯同法第三百三十九條第一項之詐欺
    罪嫌；乙○○涉有刑法第二百十六條、第二百十條之行使偽造私文書罪嫌；丙○○涉有刑法第二百十六條、第二百十條之行使偽造私文書及第二百十七條第一項
    之偽造署押罪嫌云云。
二、按犯罪事實應依證據認定之，無證據不得認定犯罪事實，刑事訴訟法第一百五十
    四條第二項定有明文；次按認定犯罪事實，須依證據，而所謂證據，係指合法之
    積極證據就犯罪事實能為具體之證明者而言；又認定不利於被告之事實，須依積
    極證據，苟積極證據不足為不利於被告事實之認定時，即應為有利於被告之認定
    ，更不必有何有利之證據，最高法院三十年上字第八一六號著有判例。再所謂「
    積極證據足以為不利被告事實之認定」，係指據為刑事訴訟法上證明之全盤證據
    資料，無論其為直接證據或間接證據，在客觀上均須達於通常一般之人均不致於
    有所懷疑，而得確信其為真實之程度，始得據為有罪之認定，若其關於被告是否
    犯罪之證明未能達此程度，而有合理性懷疑之存在，致使無從形成有罪之確信，
    根據「罪證有疑，利於被告」之證據法則，即不得遽為不利於被告之認定，此觀
    諸最高法院七十六年台上字第四九八六號判例意旨自明。又告訴人之告訴，係以
    使被告受刑事訴追為目的，是其陳述是否與事實相符，仍應調查其他事實以資審
    認，始得為不利被告之認定，最高法院五十二年臺上字第一三００號判例亦可資
    參照。
三、自訴所憑之證據：
　　自訴人認被告三人涉有上開偽造文書等罪嫌，無非係以被告三人未經同意，擅自
　  由被告丙○○於「匯出匯款申請書」上書寫自訴人之姓名，並將英國渣打銀行匯
    還自訴人之美金十五萬餘元，轉匯至香港匯豐銀行寶利集團帳戶等情，並提出「
    匯出匯款申請書」、「匯出匯款賣匯水單」、「退匯申請書」等影本及八十七年
    五月二十九日中國時報頭版影本等資為論據。
四、被告之辯解：
    被告甲○○、乙○○、丙○○均否認有偽造文書、偽造署押、詐欺等犯行。被告
    甲○○辯稱：八十七年五月二十四、二十五日丙○○事前通知我這筆錢會從英國
    渣打銀行退回，要我通知丙○○，退回後我通知丙○○，丙○○在同年五月二十
    八日來辦理本件改匯手續，他說是英國額滿之後退回，要趕快改匯至香港，原匯
    款給英國渣打銀行是丁○○與丙○○一起來銀行辦理匯款，且退回之前丙○○事
　　先有前述交待，始通知丙○○於匯出匯款申請書代為簽名，五月二十八日當日我
  　係以電話聯絡丁○○，等到下午才聯絡到，丁○○同意後才通知外匯部門下午四
    點多才匯款，翌日丁○○即依約前來銀行補簽申請書等語。被告乙○○辯稱：當
    時只是經手確認匯款資料內容，並未參與轉匯及撰寫文件事項，改匯之事與我無
    關等語。被告丙○○辯稱：當時我投資寶利集團保本理財，利息百分之十八，我
    也領到這個錢，我有將此消息告訴舅舅，他也有同意，才願意投資，丁○○匯至
    英國渣打銀行之十六萬美金係供投資之用，一年有百分之三十之利息，嗣因寶利
    集團通知英國渣打銀行帳戶已經額滿，將退回款項，並指示改匯香港匯豐銀行，
    遂要求甲○○於款項退回時告知，後因甲○○表示丁○○同意代簽，始於該等申
    請書上簽署丁○○姓名，當時係因恐香港帳戶又已額滿，始依公司指示儘速辦理
    匯款，我沒有偽造文書的犯罪動機，錢我沒有任何利得，只是照寶利集團公司作
    業程序來處理，還有其他投資人也有轉匯，我自己也是被害人等語。
五、本院之判斷：
（一）自訴人於提起自訴前向檢察官提出告訴時所附之證物四，其上記載「八十七年
      五月二十九日中國時報頭版」字樣之剪報影本，除「跨國集團來句非法吸金數
      十億」之標題外，另有「ＧＬＯＢＡＬ　ＧＲＯＵＰ寶　管理顧問有限公司」
      字樣照片，並據以指稱：被告於八十七年五月二十九日因看到報導，才通知自
      訴人來辦退匯手續，矇蔽自訴人，讓自訴人簽轉匯，以補正二十八日之手續，
      實際上是欲蓋瀰章的做法云云。惟被告甲○○辯稱當日並未注意到報紙之登載
      ，並經其辯護人指稱：該剪報是變造的，依中央圖書館資料八十七年五月二十
      九日中國時報報紙頭版（本院更一卷九十三年四月十六日辯護狀內被證四）與
　　　自訴人提出剪報資料不符，自訴人提出剪報其上之ＧＬＯＢＡＬ照片係自行影
　　　印後接上的等語。經本院當庭質之自訴人，自訴代理人始答稱：依辯護人提出
　　　之剪報文字內容沒錯等語（本院更一審判期日筆錄）。足見自訴人提出告訴（
　　　自訴）時，所附之此項證物，係剪接後影印合成，並非八十七年五月二十九日
　　  中國時報真正頭版之影本，物證既不真正，即應拆除之，應先敘明。
（二）被告丙○○係寶利集團之業務員，自訴人丁○○則係被告丙○○之舅舅，八十
      七年五月二日，自訴人經由被告丙○○介紹，同意與寶利集團簽署「ＧＭＥＰ
      保本理財組合協議書」，投資外匯美金十六萬元，並於當日由被告丙○○陪同
      自訴人前往竹企新屋分行，將十六萬元美金匯至寶利集團指定之英國倫敦渣打
      銀行之「寶利集團，ＧＬＯＢＡＬ．ＩＮＴＥＲＮＡＴＩＯＮＡＬ．ＣＯＮＳ
      ＵＬＡＮＴＳ．ＬＴＤ」帳戶。嗣因該銀行退匯，寶利集團於八十七年五月中
      旬，將英國渣打銀行退匯之事通知被告丙○○等所有業務員，並表示將另指定
      匯款帳戶；被告丙○○即前往竹企新屋分行，告知被告甲○○於前開匯款退回
      時立即通知被告丙○○。迨至八十七年五月二十五日，寶利集團發文通知各投
      資者將投資款改匯至香港匯豐銀行指定之「ＲＩＣＨ．ＧＬＯＢＡＬ．ＰＡＣ
      ＩＦＩＣ．ＬＩＭＩＴＥＤ」帳戶。八十七年五月二十八日上午，自訴人之匯
      款退回竹企新屋分行，被告丙○○經被告甲○○通知後，於當日上午十時許，
      至竹企新屋分行以自訴人名義填具「匯出匯款申請書」，並在申請書上簽署「
      丁○○」姓名，藉以將退回之十五萬九千九百七十元美金（扣除手續費三十元
      ）改匯至香港匯豐銀行寶利集團帳戶。自訴人則於八十七年五月二十九日上午
      十一時三十七分許，至竹企新屋分行簽署八十七年五月二十八日「退匯申請書
      」及「匯出匯款申請書」等情，此有「ＧＬＯＢＡＬ寶利管理顧問有限公司」
      八十七年五月二十五日公告一紙、八十七年五月二日新竹區中小企業銀行「匯
      出匯款申請書」二紙（第一聯國外部或外匯指定單位留底聯、第二聯客戶收執
      聯）、八十七年五月二十八日新竹區中小企業銀行「匯出匯款申請書」二紙（
      核對人簽章欄分別係乙○○及甲○○）、新竹區中小企業銀行匯出匯款賣匯水
      單一、八十七年五月二十八日「退匯申請書」一紙（皆影本）在卷可稽，此部
      分經過並為自訴人及被告三人所不爭執。
（三）自訴人雖始終否認被告甲○○有於八十七年五月二十八日以電話通知英國渣打
      銀行退匯之事，並稱當天我有到竹企新屋分行領錢，甲○○未告知退匯之事，
      五月二十九日上午，甲○○始以電話告知五月二日匯款退匯，因手續出問題，
      要我去補簽退匯申請書，並於五月二日匯款書金額塗改處，更正蓋章。因為申
      請書係以英文說明，不知內容為何，以為只是辦理退匯，丙○○復未告知代簽
      之事，致不知該筆款項轉匯至香港云云。惟查：被告甲○○於本案自訴前偵查
      之初即陳稱：「（八十七年）五月二十五、二十六日彭先生（指丙○○，下同
　　　）說這筆錢會從英國匯回來，要我將這筆錢轉匯至香港，是丙○○來銀行說的
  　　，我沒有向詹先生（指自訴人丁○○，下同）說。那天（指二十八日）彭先生
    　來說他急著將這筆錢匯至香港，因為他在趕，我就依丙○○意思去辦，請彭先
      生填申請書，當天我也通知詹先生，他說當天有事不能來，第二天才來補填確
      認申請書上之名字。我在彭先生填申請書時與詹先生電話聯絡過後才將錢匯至
      香港，當天是彭先生先用詹先生名義填寫申請書，然後詹先生來補填後抽換掉
      該份申請書．．．二十八日那天我聯絡詹先生，第二天他來補簽二份，我也向
    　他解說．．．詹先生說我二十八日未通知他，但他在二十九日直接來銀行找我
      ，若他補正（五月二日之匯出匯款申請書）為何要簽二張，一張是退匯申請書
      」（他字卷第三十三頁至第三十六頁）；而自訴人於當日偵查中經檢察官問以
      ：「五月二十八日（即五月二十九日補簽之申請書）那張為何要簽名？」自訴
      人答稱：那時沒有內容，根本沒有給我看，且英文我看不懂，通知我第二天過
      去，說五月二日匯款有問題，手續不符，稽查會有問題，要我更改等語（他字
      卷第三十四頁反面），則自訴人係於八十七年五月二十九日前去補簽上開申請
      書，自訴人復於偵查之初即坦承被告甲○○「通知我第二天過去」，顯見自訴
      人應係於八十七年五月二十八日接獲通知無疑。足見被告甲○○辯稱：曾於八
      十七年五月二十八日電話通知自訴人前來銀行，並非無據。
（四）又自訴人係於八十七年五月二十九日，至竹企新屋分行簽寫「退匯申請書」及
      「匯出匯款申請書」，該等申請書日期均填載為八十七年五月二十八日；其中
      「匯出匯款申請書」載有：「受款人姓名：ＲＩＣＨＧＬＯＢＡＬＰＡＣＩＦ
      ＩＣＬＩＭＩＴＥＤ即寶利金集團；受款人銀行名稱：ＨＯＮＧＫＯＮＧＢＡ
      ＮＫ即香港匯豐銀行；匯款用途及附言：海外投資信託基金；繳款方式：外幣
      金額：１５９，９７０」，各欄應填具之資料並均有中英文對照。且自訴人係
      於八十七年五月二十九日上午十一時三十七分許，進入竹企新屋分行，十一時
      三十七分四十秒，坐於辦公桌前填寫文件；十一時三十八分九秒坐在同桌對面
      之被告甲○○起身離開；十一時三十八分二十七秒甲○○返回原座；自訴人則
      始終填寫文件，及至十一時三十九分五十秒起身離開等情，業經原審勘驗錄影
      帶屬實，有勘驗筆錄在卷可憑（原審卷第一百二十八頁）。則該匯出匯款申請
      書各欄內容既「均有中英文對照」，復任由自訴人自行填寫，自訴人應當知悉
      載寫匯出匯款申請書係辦理將外幣金額十五萬九千九百七十元匯至香港匯豐銀
      行寶利集團帳戶。尤以該等申請書上日期均登載八十七年五月二十八日，設自
      訴人不知八十七年五月二十八日已有退匯轉匯之事，自訴人豈會願意於八十七
      年五月二十九日補簽該等申請書？足見自訴人指稱：被告甲○○未出示申請書
      ，及因不諳英文，致不知填寫匯款申請書之內容云云，並不足採。
（五）關於自訴人指稱：八十七年五月二十九日，被告甲○○係言稱八十七年五月二
      日匯款申請書上金額更改，需補蓋印章，伊始前去竹企新屋分行簽署「匯出匯
      款申請書」及「退匯申請書」，當時以為僅係辦理八十七年五月二日之退匯事
      由，乃在「退匯申請書」上載明「請即用電報方式，將該款退還本人」，不知
      有轉匯香港匯豐銀行之事云云。經查：被告甲○○辯稱：在退匯申請書上勾選
      退還本人，係為自訴人節省匯率。錢一直都在銀行，加上匯出匯款申請書直接
      將錢匯給寶利集團，如此可不須退給自訴人換成台幣再換成美金，造成二次的
      匯率損失等語（參上訴卷第三十五頁），而自訴人填載「退匯申請書」時，亦
      同時填寫「匯出匯款申請書」，既同時填寫該二張申請書，自訴人應知該「匯
      出匯款申請書」係將英國渣打銀行退匯款項，轉匯至香港匯豐銀行寶利集團之
      帳戶。又依卷附八十七年五月二日新竹區中小企業銀行「匯出匯款申請書」之
      第一聯及第二聯之繳款方式欄內，固有將金額五十二萬八千六百元均塗改為五
      十二萬八千九百元，然上開申請書中第一聯國外部或外匯指定單位留底聯之金
      額塗改處，均僅有蓋核對人即被告甲○○之印章，並無自訴人之簽章。倘被告
      甲○○係通知自訴人前去於申請書上金額塗改處補蓋印章，自訴人豈會未於申
      請書上蓋用印章，反卻填載「匯出匯款申請書」、「退匯申請書」交付被告甲○○？足證自訴人指稱被告甲○○係通知八十七年五月二十九日前去更改匯款
      申請書之金額一節，並不足採。
（六）自訴人雖堅稱：伊不曾同意，更未授權由丙○○代為製作「匯出匯款申請書」
　　　辦理轉匯至香港之事等語；惟查：依卷附自訴人與寶利集團所訂之「ＧＭＥＰ
  　　保本理財組合協議書」載稱：「１．本協議有關客戶投資之要求及客戶之責任
　    ：１．１、參加保本理財組合的其中一項要求是客戶需提供壹拾陸萬美元或以
      上之資本作為基本投資本金。１．２、ＧＬＯＢＡＬ將為客戶設立並維持一個
      理財組合帳戶，而客戶將其投資本金經ＧＬＯＢＡＬ轉入保本理財組合帳戶內
      。１‧３、客戶在此要求ＧＬＯＢＡＬ公司內之『專業投資顧問（ＰＩＣ）為
      理財組合帳戶負責管理及進行相關投資。．．．３．１、本協議書之有效合約
      期為６／個月由簽約日起計算，除非由客戶提交有關終止協議通知（有關詳
      情將於條款４．１內提及），否則，本協議將自動續期另外６／個月，如此
      類推至客戶終止協議為止。．．．４．１、如客戶要求於期滿時終止本協議，
      客戶必須提交一份書面通知書，而該份通知書亦必須在本協議到期日前個國
      際銀行工作日送達ＧＬＯＢＡＬ。ＧＬＯＢＡＬ將於到期日後之第三個國際銀
      行工作日，將客戶之投資本金匯入客戶之指定帳戶內。」並未明定自訴人丁○○之投資款係匯入英國渣打銀行，且自訴人既未終止與寶利集團之投資協議，
      本應將投資款十六萬美元匯至該集團指定之帳戶。雖該筆款項經英國渣打銀行
      退回竹企新屋分行，然寶利集團事先即通知各投資人將投資款轉匯至香港匯豐
      銀行，自訴人依約即應依指示辦理，不得領回（見原審卷第九六、九七頁），
      質之自訴人亦供認上情無訛。
（七）依上開保本理財協議書約定，既不能將英國渣打銀行退回之款項領回，並需依
      寶利集團指示，將該筆投資款匯至香港匯豐銀行寶利集團帳戶，自訴人自不可
      能於八十七年五月二十九日前往竹企新屋分行僅辦理退匯之事。況果真如自訴
      人所稱，當日係辦理退匯手續，然自訴人於填寫申請書後，並未領得退匯款項
      ，竹企新屋分行亦始終未將該筆款項退交自訴人，自訴人卻從未表示異議，及
　    至八十八年一月二十九日，事隔半年後，始向台灣桃園地方法院檢察官提出告
  　　訴，亦與常情有違。足見自訴人指稱八十七年五月二十九日至竹企新屋分行僅
    　辦理退匯而已，不足憑信。至自訴人於本院另稱：八十七年五月二十八日上午
      十時四十分許，自訴人曾前去竹企新屋分行辦理取款業務，倘當日有簽署退匯
      轉匯申請書之必要，大可自行為之，無須授權被告丙○○代為簽署，且當時伊
      人在銀行樓上，假使被告改匯事要伊同意，到樓上叫伊即可，但被告並沒有找
　　　伊辦，並提出自訴人帳戶存摺影本為證。惟被告丙○○係於八十七年五月二十
　　　八日上午十時許代簽上開申請書，已在自訴人前去該銀行之前，而依被告丙○○供稱：因恐香港匯豐銀行帳戶亦遭額滿，無法匯入，遂儘速辦理；且被告等
  　　三人於本院審判期日一致供稱：當時並不知道自訴人正在銀行樓上之情，自不
    　得僅以自訴人曾於八十七年五月二十八日前去竹企新屋分行，而據以為不利於
      被告之認定。
（八）再者，參酌寶利集團於八十七年五月二十五日公告（他字卷第五十四頁）通知
      ，自八十七年五月二十五日起，所有客戶投資款均匯至香港匯豐銀行指定之「
　　　ＲＩＣＨ‧ＧＬＯＢＡＬ‧ＰＡＣＩＦＩＣ‧ＬＩＭＩＴＥＤ」之帳戶，八十
  　　七年五月二十八日上午自訴人丁○○該筆匯款退回新竹企銀新屋分行，被告甲○○通知被告丙○○，被告丙○○於當日至新竹企銀新屋分行以自訴人丁○○
      名義填具「匯出匯款申請書」，將退回之十五萬九千九百七十元美金之款項匯
      至香港匯豐銀行寶利集團帳戶，被告丙○○既身為寶利集團之業務員，確依寶
      利集團之指示而將自訴人丁○○之投資款匯入指定之帳戶，且上開行為係依自
      訴人丁○○與寶利集團簽署之「ＧＭＥＰ保本理財組合協議書」而為之投資行
      為，被告甲○○、乙○○、丙○○此項作為，並無何利得，應無偽造文書之動
      機及故意，亦無不法所有之意圖，何須為偽造文書及詐欺之情事？
（九）關於銀行人員於辦理匯款作業時，有無先以電話向本人查詢匯款意願後，並由
  　　他人代簽匯款申請書，嗣後再通知本人親自於匯款申請書簽名之作業常規一節
    　，經本院向中華民國銀行商業同業工會全國聯合會查詢，該會以九十二年五月
      二十三日全一字第０九九一號函復雖稱：除非該筆匯款被銀行認為有疑似違反
      洗錢防制法相關規定，應確認客戶身分並留存交易紀錄憑證外，銀行實務上並
      不一定查詢匯款人是否為本人，因此似無上開常規等語（更一卷第七十六頁）
      ，惟查：證人即竹企新屋分行經理楊才逸、新竹區中小企業銀行副理吳兆滿、
      科長黃金林於偵查中均一致結證稱：辦理退匯對熟客戶可以電話先確認後再補
      蓋章，匯款、存提款都可以，承辦人自己可決定是否給客戶方便，一般銀行慣
      例可以給客戶方便等語（偵查卷第二十四頁、第三十一頁、第三十二頁），經
      查：本件自訴人係於八十七年五月二十九日同時填寫「退匯申請書」、「匯出
      匯款申請書」共兩張，已如前述，理論上須辦理退匯後，始能再將該同一款項
      匯出，而被告丙○○業於八十七年五月二十八日代為填寫「匯出匯款申請書」
　　　辦理匯款，即已完成匯款手續，自訴人則係於翌日（二十九日）始到竹企新屋
　　　分行辦理退匯手續，因五月二十八日既由丙○○代辦匯出匯款，申請人簽章欄
      亦係由丙○○代簽「丁○○」姓名，翌日自訴人既已到銀行，自須倒填日期，
      另行製作一紙「匯出匯款申請書」並親自簽名後予以抽換，以符合退匯後、再
      匯出之表面上形式（參自訴卷第九十頁）。竹企新屋分行上開便宜措施，縱中
      華民國銀行商業同業工會全國聯合會認似無此常規，因被告甲○○主觀上認知
      係已得自訴人同意，亦難認被告甲○○此部分行為有何主觀上之犯意，不能據
      以為不利於被告之認定。至自訴人請求調閱竹企新屋分行八十七年五月二十八
      日、二十九日之監視錄影帶；及向竹企楊梅分行調閱八十七年五月二十八日匯
      出匯款賣匯水單，因本件事證已明，核無必要，併此敘明。
（十）綜上所述，依自訴人與寶利集團簽訂之投資契約，自訴人本應將該筆款項匯至
      香港匯豐銀行寶利集團帳戶，且自訴人於八十九年五月二十九日填寫「匯出匯
      款申請書」及「退匯申請書」時，已知該筆退匯款項於八十七年五月二十八日
      已改匯至香港匯豐銀行寶利集團帳戶，業經查明如前。則自訴人既明知該筆款
      項於八十九年五月二十八日匯出，並於翌日補簽「匯出匯款申請書」及「退匯
      申請書」，顯見被告甲○○辯稱八十七年五月二十八日通知自訴人退匯之事，
      自訴人表示同意由被告丙○○代簽辦理匯款，並非無據。被告甲○○嗣通知被
      告丙○○，並由被告丙○○於上開申請書上簽寫自訴人姓名，再由被告乙○○
      依規定審查，自均不構成偽造署押及偽造文書犯行，被告甲○○並要求自訴人
      於八十七年五月二十九日自行補簽上開申請書，以補正退匯轉匯手續，核無詐
      欺犯行可言。此外即查無證據足認被告三人確有犯罪之事實。
六、本案自訴及上訴意旨所舉事證，尚不能證明被告有自訴意旨所指犯行。此外，本
    院亦查無其他積極證據足資證明被告犯罪，原審以不能證明被告犯罪為由，諭知
　  被告甲○○、乙○○、丙○○均無罪之判決，並無不當。自訴人上訴意旨仍執陳
    詞，認被告三人成立犯罪，指摘原審判斷不當，為無理由，應該駁回。
七、適用之法律：
    刑事訴訟法第三百六十八條。
中　　　華　　　民　　　國　　九十三　　年　　　七　　　月　　三十  　　日
                              臺灣高等法院刑事第八庭
                                  審判長法  官  陳　祐　治
                                        法  官  王　炳　梁
                                        法  官  陳　晴　教
右正本證明與原本無異。
如不服本判決，應於收受送達後十日內向本院提出上訴書狀，其未敘述上訴之理由者
並得於提起上訴後十日內向本院補提理由書（均須按他造當事人之人數附繕本）。
                                        書記官　郭　台　發
中　　　華　　　民　　　國　　九十三　　年　　　八　　　月　　　二　　　日
